臺灣嘉義地方法院民事簡易判決
110年度朴簡字第165號
原      告  李明賢  
被      告  謝慶利  




上列當事人間因被告公共危險案件，原告提起請求損害賠償之刑
事附帶民事訴訟，經本院刑事庭以109年度附民字第151號刑事附
帶民事訴訟裁定移送前來，本院於民國110年11月17日言詞辯論
終結，判決如下：
    主  文
被告應給付原告新台幣（下同）150,000元，及自民國109年6月2
2日起至清償日止，按週年利率百分之5計算之利息。
本判決第1項得假執行。
    事實及理由
一、原告主張：被告於109年3月19日凌晨1時1分許，騎乘車牌號
    碼000-000之普通重型機車至嘉義縣○○市○○里○○○000 號「福
    懋加油站」，購買50元之汽油裝入自備塑膠桶後，旋前往嘉
    義縣朴子市大槺榔214號前空地，持汽油潑灑原告所有放置
    在該處車牌號碼000-0000之自用小客車（下稱系爭車輛），
    並以自備打火機點火燃燒，致該自用小客車之底盤、車身、
    引擎室、駕駛室、行李箱室等嚴重燒損。為此，爰依民法侵
    權行為之法律關係提起本訴，並聲明：如主文第1項所示（
    本院卷第100頁）。
二、被告則以：對於原告請求被告賠償150,000元沒有意見，同
    意給付，惟被告現在監執行中無法賠償等語。
三、按因故意或過失，不法侵害他人之權利者，負損害賠償責任
    ；不法毀損他人之物者，被害人得請求賠償其物因毀損所減
    少之價額，民法第184條第1項前段、第196條分別定有明文
    。原告主張被告有於上揭時、地放火燒燬系爭車輛，致原告
    受有損害等情，為被告所不爭執，且被告前揭行為，經本院
    以109年度訴字第249號刑事判決，認定被告犯放火燒燬他人
    所有之自用小客車罪，判處有期徒刑8月確定（下稱系爭刑
    案），亦有系爭刑案判決可參（本院卷第9至15頁），並經
    本院調閱上開刑事卷宗查核無誤，是原告主張系爭車輛遭被
    告燒燬，其受有150,000元之財產上損失，自堪信為真實。
    至被告雖另以現在監服刑無能力給付賠償等語置辯，然此屬
    履行能力問題，不影響其依法所負之損害賠償責任，是被告
    上開所辯，並不足採。是以，本件被告對於放火燒燬原告所
    有系爭車輛之行為，自應負損害賠償責任。從而，原告本於
    侵權行為之法律關係，請求被告給付150,000元，及自刑事
    附帶民事訴訟起訴狀繕本送達被告之翌日即109年6月22日（
    109年度附民字第151號卷第7頁）起至清償日止，按週年利
    率百分之5計算之利息，為有理由，應予准許。
四、本件係就民事訴訟法第427條訴訟適用簡易程序所為被告敗
    訴之判決，依同法第389條第1項第3款規定，應依職權宣告
    假執行。
五、本件係刑事附帶民事訴訟，由合議庭裁定移送民事庭之事件
    ，依刑事訴訟法第504條第2項之規定，免納裁判費，亦無其
    他訴訟費用支出，本件無應確定訴訟費用額必要。　
中　　華　　民　　國　　110 　年　　12　　月　　 1　　日
                          臺灣嘉義地方法院朴子簡易庭
                                  法　官　陳美利
以上正本係照原本作成。
如對本判決上訴，須於判決送達後20日內向本庭（嘉義市文化路
308之1號）提出上訴狀（均須按他造當事人之人數附繕本）。如
委任律師提起上訴者，應一併繳納上訴審裁判費。
中　　華　　民　　國　　110 　年　　12　　月 　　1　　日
                                  書記官  林金福